臺灣臺北地方法院刑事判決　　　　　　　　　　　　　九十一年度易字第八一九號
　　公　訴　人　臺灣臺北地方法院檢察署檢察官
　　被　　　告　乙○○○
右列被告因竊盜案件，經檢察官聲請以簡易判決處刑（九十一年度偵字第七七二八號
），惟本院認不宜以簡易判決處刑（九十一年度簡字第一九六八號），改依適用通常
程序審理，判決如左：
    主      文
乙○○○竊盜，累犯，處有期徒刑肆月，如易科罰金，以參佰元折算壹日。
    事      實
一、乙○○○前於民國八十四年間因竊盜案件，經臺灣板橋地方法院判處有期徒刑六
    月，並經臺灣高等法院判決上訴駁回確定，於八十五年九月十七日入監執行，於
    八十六年三月十六日縮刑期滿執行完畢，猶不知悔改，竟意圖為自己不法之所有
    ，於九十一年二月二十五日晚上八時二十七分許，進入位於臺北市○○區○○路
    三十五號地下一樓之遠東百貨股份有限公司超級市場（下稱遠東超市）內，利用
    該超市未禁止顧客攜帶提（背）包進入之機會，乃左肩背一黑色中型皮包，右手
    手提一中大型黑色提袋，手拿超市提供之購物籃一個，佯裝購物，於同日晚上八
    時二十九分許，自架上竊取價值計新臺幣（下同）二千七百元之五良玉酒二瓶，
    先置放在其手提之購物籃中，然後四處張望，於同時三十一分許至三十五分許間
    ，趁機將上開五良玉酒二瓶放入其左肩所背之黑色皮包內，未結帳即自該超市入
    口處欲行離去。惟因其上開舉動已經遠東超市餐飲課主任甲○○自監視器中察覺
    ，並一路監視，指派櫃臺人員在入口處等候攔下，經報警處理後，當場在其黑色
    皮包內查獲未結帳之五良玉酒二瓶。
二、案經遠東超市餐飲課主任甲○○訴由臺北市政府警察局移送臺灣臺北地方法院檢
    察官聲請以簡易判決處刑，惟本院認不宜以簡易判決處刑，移送適用通常程序審
    理。
    理      由
一、訊據被告乙○○○固坦承有於右揭時、地拿取遠東超市酒架上之五良玉酒二瓶，
    未結帳即走向超市入口處等事實，惟矢口否認有何竊盜之犯行，辯稱：我是走出
    通道，放下菜籃，要去推購物車，當時我人在推車旁邊，手上提袋我忘記是否還
    在手上，但肩上的皮包還在肩上，我人還沒有離開就被人抓進去，我人確實沒有
    離開賣場，我當天帶一個包包，通道上的袋子不是我丟的等語。經查，證人甲○
    ○即遠東超市餐飲課主任於本院審理時證稱：我是遠東百貨地下一樓餐飲課主管
    ，負責現場之管理，九十一年二月二十五日晚上我值班，在辦公室監視器看到被
    告用超市菜籃裝兩瓶五良玉酒，她手上有拿包包，（提示）翻拍照片編號一之地
    點是酒架部分，這時被告手上有二個黑色包包，還有一個手提包，還提一個菜籃
    ，（提示）編號二到四的翻拍照片是在我們賣場通道拍的，當時被告手上東西還
    是一樣，但菜籃裡的酒沒有了，（提示）翻拍照片編號五是被告第二趟回來，在
    酒的陳列架拍的，當時看到被告手上有菜籃、袋子，菜籃是空的，當時她未離開
    賣場，我們不能上前詢問，我們一直跟著她到離開結帳櫃臺，我們再請另一個同
    事叫她回到辦公室。到辦公室時，她手上只剩一個黑色袋子，她在回辦公室的路
    上把另一個黑色袋子丟在通道上，她到辦公室時，袋子有二瓶五良玉酒，酒一瓶
    一千三百五十元，另一個丟在通道上的袋子裡有二瓶五良玉酒，衣服、食品、香
    腸等語，經本院於審理時當庭播放扣案之監視錄影帶以核對事發當時之情形，其
    結果如下：「時間九十一年二月二十五日晚上八點二十七分三秒：被告在賣場，
    手提菜籃，肩背黑色中型皮包。時間九十一年二月二十五日晚上八點二十七分三
    十九秒：被告在賣場，手提菜籃，肩背黑色中型皮包，手上拿一個黑色中大型提
    袋。時間九十一年二月二十五日晚上八點二十九分左右：菜籃空著。時間九十一
    年二月二十五日晚上八點二十九分：先後拿了二瓶酒。時間九十一年二月二十五
    日晚上八點三十一分：被告將籃子放下，四處張望，將其中一瓶酒放在袋子，掉
    到地上，又撿起來用手拿著，菜籃裡還有一瓶酒。時間九十一年二月二十五日晚
    上八點三十二分：被告去賣場選購其他商品。時間九十一年二月二十五日晚上八
    點三十五分：被告又拿一瓶五良玉酒。時間九十一年二月二十五日晚上八點三十
    八分三十秒：被告走出入口通道，右手提黑色提袋，左肩背皮包，沒有看到菜籃
    。時間九十一年二月二十五日晚上八點三十九分四十三秒：被告被一男子拉扯。
    」，此有本院九十一年七月二十四日審判筆錄、現場監視錄影帶一捲及監視錄影
    帶翻拍照片八張在卷可按，核與證人甲○○上開所證情節大致相符，從而，被告
    辯稱其當天只帶一個包包進入超市一事，並不實在，而依監視錄影帶播放結果所
    示，被告當天進入遠東超市選購二瓶五良玉酒後，即四處張望，並試圖將酒自購
    物籃內放入自己所攜入之袋內，且提著購物籃自入口通道走出，並非如一般人從
    結帳櫃臺離去，而其在入口通道上為超市人員攔下時，在其左肩所背之皮包內查
    獲二瓶五良玉酒，其右手所提之黑色提袋及原所提之超市購物籃則未見其一同攜
    出，則若其確係要至入口處推購物車繼續購物，為何要將所選購尚未結帳之二瓶
    五良玉酒放入自己所背之皮包內？又依卷附證人甲○○所繪製之遠東超市○○○
    道現場圖所示，購物車即放置在入口通道處，被告係於該日八時三十八分三十秒
    即走出入口通道，於三十九分四十三秒始被工作人員拉扯，已經本院勘驗屬實，
    則其於相詎一分多鐘內，來回於入口通道上，卻不拿取購物車，所辯已無足採，
    其有為自己不法所有之意圖甚明。此外，並有贓物認領保管收據一紙及二瓶五良
    玉酒照片一張附卷可稽，本案事證明確，被告犯行堪以認定，應予依法論科。至
    證人甲○○另證稱被告尚竊取二瓶五良玉酒、衣服、食品、香腸等物置於所攜入
    之一黑色手提袋內，而為工作人員攔下帶回辦公室時，將之棄置於該超市○○○
    道上部分，因本院當庭勘驗監視錄影帶後，並未發現上情，且依證人所繪前開現
    場圖所示，購物籃及遭棄置之提袋均在入口通道所置之購物車範圍以內，則縱證
    人甲○○所言屬實，亦難認被告有攜出該等物品之為自己不法所有意圖，附此敘
    明。
二、按關於竊盜罪之既遂與未遂，應以所竊之物，已否移入自己權力支配之下為準。
    又若將行竊所得之物，藏放於身，欲夾帶外出，顯已將該贓物置於自己實力支配
    之下，縱早已為人跟監，亦不影響其竊盜既遂之認定，最高法院八十五年度臺上
    字第一七六六號裁判意旨參照。查被告進入遠東超市內，佯裝購物，竊取架上二
    瓶五良玉酒藏放在其所攜入之皮包內，雖已為超市○○○路監看，並派員攔下，
    但所竊之物，已置於其實力支配之下，核其所為，係犯刑法第三百二十條第一項
    之竊盜既遂罪。末查，被告前曾於八十四年間因竊盜案件，經臺灣板橋地方法院
    判處有期徒刑六月，並經臺灣高等法院判決上訴駁回確定，於八十五年九月十七
    日入監執行，於八十六年三月十六日縮刑期滿執行完畢，此有臺灣高等法院被告
    全國前案紀錄表一件在卷足憑，其於五年內再犯本案有期徒刑以上之罪，為累犯
    ，應依刑法第四十七條規定加重其刑。本院審酌被告前於七十五年間、八十二年
    間、八十四年間及八十九年間多次犯竊盜罪，分經臺灣雲林地方法院、本院、臺
    灣高等法院及臺灣板橋地方法院判處有期徒刑四月，緩刑四年、罰金二千元、有
    期徒刑六月及罰金二千元等確定在案，有上開被告全國前案紀錄表一件在卷可按
    ，仍不知悔悟，犯罪之方法、所竊得物品之價值不高及犯罪後仍否認犯行之態度
    等一切情狀，認檢察官請求量處其有期徒刑四月為允當，爰量處如主文所示之刑
    ，並諭知易科罰金之折算標準，以資懲儆。
據上論斷，應依刑事訴訟法第四百五十二條、第二百九十九條第一項前段，刑法第三
百二十條第一項、第四十七條、第四十一條第一項前段，罰鍰罰鍰提高標準條例第一
條前段、第二條判決如主文。
本案經檢察官蔡佳玲到庭執行職務
中      華      民      國    九十一    年      七      月    三十一    日
                                    臺灣臺北地方法院刑事第五庭
                                        法  官  朱夢蘋
右正本證明與原本無異。
如不服本判決，應於判決送達後十日內，向本院提出上訴狀。
                                        書記官  周小玲
中      華      民      國    九十一    年      八      月    二      日
附錄本案論罪科刑法條：
刑法第三百二十條
一意圖為自己或第三人不法之所有，而竊取他人之動產者，為竊盜罪，處五年以下有
  期徒刑、拘役或五百元以下罰金。
二意圖為自己或第三人不法之利益，而竊佔他人之不動產者，依前項之規定處斷。
三前二項之未遂犯罰之。
